---
title: "Проект: Рабочие часы vs. Тревожные расстройства"
author: "Sveta Kuznetsova"
date: "12 03 2021"
output: html_document
---

```{r setup, include=FALSE}
knitr::opts_chunk$set(echo = TRUE)
```
<br><br>

*В своем проекте я использовала данные о ряде стран в период с ~1990 по 2017 годы, в которых исследовала связь между средним количеством рабочих часов на человека и процентом населения с тревожными расстройствами.*

<br><br>
Датасеты взяты с сайта  [Our World in Data](https://ourworldindata.org/):
<br>
1. [Annual working hours per worker, various sources](https://ourworldindata.org/grapher/compare-sources-working-hours?tab=chart&stackMode=absolute&time=earliest..latest&region=World) - количество рабочих часов в год на человека, различные источники <br>
2. [Share of population with anxiety disorders](https://ourworldindata.org/grapher/share-with-anxiety-disorders?time=2017) - доля населения
с тревожными расстройствами, Global Burden of Disease Study 2017 (GBD 2017)
<br><br><br>
В объединенном виде эти датасеты выглядят вот так:


```{r data, echo=FALSE, include=FALSE}
library(tidyverse)
'%ni%' <- Negate('%in%')
hd <- read_csv("D:\\R\\project\\ready_df4.csv")
hd <- hd %>% select(2:6) %>% 
  filter(Country %ni% c("Cambodia", "Lithuania", "Poland")) %>% 
  mutate(Hours = Hour / 52) %>% 
  select(Country, Year, Disorder, Hours)
```
```{r, echo = FALSE}
rmarkdown::paged_table(hd)
summary(hd %>% group_by(Country))
cntr <- hd$Country
text <- "Unique countries in dataset: "
print(paste(text,n_distinct(cntr)))
```

<br><br><br>


## Гипотезы

<br><br>

### Первая гипотеза:

<br>

> *Количество рабочих часов коррелирует с уровнем тревожности среди населения (а именно, сказывается на нем негативно)*


<br><br>
***Plot 1: динамика изменения количества рабочих часов и уровня тревожности среди населения с 1990 по 2017 гг. по странам***
<br><br>
```{r viz1, echo = FALSE, out.width="90%"}
ylim.prim <- c(0, 60) 
ylim.sec <- c(0, 10)  

b <- diff(ylim.prim)/diff(ylim.sec)
a <- ylim.prim[1] - b*ylim.sec[1]

hd %>% 
  filter(Country %in% c("Bangladesh", "Belgium", "Chile", "China", "Denmark", "Finland", "Israel", "New Zealand", "Vietnam", "South Korea", "Netherlands", "Italy")) %>% 
  ggplot(aes(x = Year, y = Hours)) +
  geom_col(fill = "#990099", alpha = .6) +
  geom_line(aes(y = a + Disorder*b), color = "#FFFF00", size = 2, alpha = .8) +
  scale_y_continuous("Working hours per week", sec.axis = sec_axis(~ (. - a)/b, name = "% of population with anxiety disorder")) +
  scale_x_continuous("Year") +
  theme_minimal() +
  facet_wrap(~ Country)
```

<br><br>
Проверим эту гипотезу корреляционным тестом Пирсена
<br><br>
```{r cortest, echo = TRUE}
cor.test(hd$Hours, hd$Disorder)
```
<br><br>А также Спирмена и Кэнделла<br><br>
```{r cortest2, echo=TRUE}
cor.test(hd$Hours, hd$Disorder, method = "spearman")
cor.test(hd$Hours, hd$Disorder, method = "kendall")
```

<br><br>И составим корреляционную матрицу
```{r cortest3, echo = TRUE}
print(hd %>% select(Disorder, Hours, Year) %>% psych::corr.test(adjust = "bonferroni"), digits=4)
```
<br><br>
***Plot 2: Корреляция между показателями рабочих часов и процентом населения с тревожными расстройствами по всей выборке***
<br><br>
```{r viz2, echo = FALSE}
ggplot(hd, aes(x = Disorder, y = Hours)) +
  geom_point(size = 2, color = "#990099", alpha = .6) +
  geom_smooth(span = 0.8, method = "lm", color = "#990099", fill = "#FFFF00", size = .9, alpha = .25) +
  scale_y_continuous("Working hours per week") +
  scale_x_continuous("% of population with anxiety disorder") +
  theme_minimal() 
```
<br><br>

### Вторая гипотеза:

<br>

> В целом по странам коэффициент (hours x disorder) снизился в период с 1990 по 2017 годы

<br><br>
***Plot 3: Распределение стран на плоскости часы/расстройства за все годы сразу, с динамикой изменения***
<br><br>
```{r viz3, echo = FALSE, out.width="100%"}

yearmax <- hd %>% 
  filter(Country %in% c("Bangladesh", "Belgium", "Chile", "China", "Denmark", "Finland", "Israel", "New Zealand", "Vietnam", "South Korea", "Netherlands", "Italy", "Russia")) %>%
  filter(Year == "2017") 
yearmin <- hd %>% 
  filter(Country %in% c("Bangladesh", "Belgium", "Chile", "China", "Denmark", "Finland", "Israel", "New Zealand", "Vietnam", "South Korea", "Netherlands", "Italy", "Russia")) %>%
  filter(Year == "1992")

hd %>% 
  filter(Country %in% c("Bangladesh", "Belgium", "Chile", "China", "Denmark", "Finland", "Israel", "New Zealand", "Vietnam", "South Korea", "Netherlands", "Italy", "Russia")) %>%
  ggplot(aes(x = Disorder, y = Hours)) +
  geom_line(aes(color = Country), size = 2, alpha = .7, show.legend = FALSE) +
  geom_point(data = yearmax, size = 3, aes(color = Country), show.legend = FALSE) +
  geom_text(size = 2.8, data = yearmax, aes(label=paste(Country,",",Year)), hjust = "bottom", nudge_x = 0.1, angle = 40, check_overlap = TRUE) +
  geom_point(data = yearmin, size = 3, aes(color = Country), show.legend = FALSE) +
  geom_text(size = 2.8, data = yearmin, aes(label=paste(Country,",",Year)), hjust = "bottom", nudge_x = 0.1, angle = 40, check_overlap = TRUE) +
  scale_y_continuous("Working hours per week") +
  scale_x_continuous("% of population with anxiety disorder") +
  theme_minimal() 
```

<br><br>
Проверим эту гипотезу двухвыборочным зависимым t-тестом
<br><br>
```{r ratio, echo = FALSE, include=FALSE}
hdratio <- hd %>% 
  mutate(Ratio = Hours * Disorder) %>% 
  select(Country, Year, Ratio) %>% 
  filter(Year == 2017 | Year == 1992) %>% 
  pivot_wider(names_from = "Year", values_from = "Ratio")
```
```{r ttest, echo = TRUE}
t.test(hdratio$`1992`, hdratio$`2017`, paired = TRUE, alternative = "two.sided")
```
<br><br>
***Plot 4: Визуализация изменения коэффициента (hours x disorder) в странах с 1992 по 2017 годы***
<br><br>
```{r viz4, echo=FALSE}
hdratio %>% 
  filter(Country %in% c("Bangladesh", "Belgium", "Chile", "China", "Denmark", "Finland", "Israel", "New Zealand", "Vietnam", "South Korea", "Netherlands", "Italy", "Russia")) %>%
  pivot_longer(cols = c("1992", "2017"), names_to = "Year", values_to = "Ratio") %>% 
  ggplot(aes(x = Year, y = Ratio, group = Country)) +
  geom_line(aes(color = Country, alpha = 1), size = 2, show.legend = FALSE) +
  geom_point(aes(color = Country, alpha = 1), size = 4, show.legend = FALSE) +
  geom_text(aes(label=Country), hjust = "bottom", nudge_x = 0.05, angle = 40, check_overlap = TRUE) +
  theme_minimal()
```

## Пока всё!